【裁判字號】    89,訴,782
【裁判日期】    890531
【裁判案由】    槍砲彈藥刀械管制等
【裁判全文】
台灣板橋地方法院刑事判決                          八十九年度訴字第七八二號
    公  訴  人  台灣板橋地方法院檢察署檢察官
    被      告  甲○○
右列被告因違反槍砲彈藥刀械管制條例等案件，經檢察官提起公訴（八十九年度偵字
第四九四三號），本院判決如左：
    主  文
甲○○未經許可持有可發射子彈具有殺傷力之改造玩具手槍，處有期徒刑壹年肆月，
併科罰金新台幣壹拾萬元，如易服勞役，以新台幣玖佰元即銀元佰元折算壹日。扣
案之改造玩具手槍壹把（含彈匣壹個）及子彈貳顆均沒收；又以詐術得財產上不法之
利益，處有期徒刑月，扣案之電動賭博機具滿貫大亨麻將機台台、水果盤機台
台、霹靂彈珠機台壹台（共含ＩＣ板柒塊）、新台幣玖佰捌拾元及代幣伍拾枚均沒收
；應執行有期徒刑壹年陸月，併科罰金新台幣壹拾萬元，罰金如易服勞役，以新台幣
玖佰元即銀元佰元折算壹日。扣案之改造玩具手槍壹把（含彈匣壹個）、子彈貳顆
、電動賭博機具滿貫大亨麻將機台台、水果盤機台台、霹靂彈珠機台壹台（共含
ＩＣ板柒塊）、新台幣玖佰捌拾元及代幣伍拾枚均沒收。
    事  實
一、甲○○前於民國（下同）八十七年間因妨害公務案件，經本院判處有期徒刑六月
    （起訴書誤為於八十八年六月二十一日執行完畢）；復於八十八年間因違反水利
    法案件，經本院判處有期徒刑三月，上訴台灣高等法院撤銷第一審判決，改判處
    有期徒刑三月；嗣經台灣高等法院於八十九年五月三十日裁定應執行有期徒刑七
    月確定（不構成累犯）。猶不知悔改，於八十八年十一月間，在台北縣板橋市○
    ○道路靠近板橋國中附近一處工地內，拾獲他人丟棄可發射子彈具有殺傷力之改
    造玩具手槍一把（含彈匣一個）及子彈三顆，之後即未經許可持有上開可發射子
    彈具有殺傷力之改造玩具手槍一把（含彈匣一個）及子彈三顆。
二、甲○○另行起意於八十九年三月四日日上午七時許，在台北縣新莊市○○○路二
    八三號「大興便利商店」之公眾得出入之場所內，與該商店負責人乙○○（所犯
    賭博罪已為本院判處罰金六千元確定）所擺設之電動賭博機具「滿貫大亨麻將」
    機台三台、「水果盤」機台三台及「霹靂彈珠」機台一台賭博財物。賭博方法為
    參與賭博之人每次最少以新台幣（下同）十元之錢幣投入上開電動賭博機具內開
    啟一分（即十比一之比例）押注，若押中者可得數倍不等之分數；而未押中者錢
    由機具沒入，賭資悉歸乙○○所有，最後再憑機具所顯示之分數，兌換乙○○便
    利商店內之商品（起訴書贅載現金），以此方式賭博財物。嗣因甲○○在其已兌
    換之十元錢幣悉數用罄後，竟意圖為自己不法之所有，將放置於身上所有之銅質
    代幣充當十元錢幣之詐術方法，接續投入電動賭博機具之「滿貫大亨麻將」機台
    內，而詐得把玩電動賭博機具之不法利益。經乙○○發覺有異，乃偕同友人趙動
    元（起訴書誤為趙耀元）上前質問，甲○○竟取出上開非法持有具有殺傷力之改
    造手槍一把作勢嚇阻，幸經乙○○與趙動元二人合力制服並報警查獲，當場扣得
    電動賭博機具「滿貫大亨麻將」機台三台、「水果盤」機台三台、「霹靂彈珠」
    機台一台（共含ＩＣ板七塊）、機具內之賭資九百八十元及改造手槍一把（含彈
    匣一個）、子彈三顆及甲○○所有且供詐欺所用之代幣五十枚。
二、案經台北縣警察局新莊分局報請台灣板橋地方法院檢察署檢察官偵查起訴。
    理  由
一、右揭事實，業據被告甲○○迭於警訊及偵審中供承不諱，並據同案被告乙○○與
    證人趙動元分別於警訊及偵審中指訴、證述明確，並有改造玩具手槍一把（含彈
    匣一個）、子彈三顆、電動賭博機具「滿貫大亨麻將」機台三台、「水果盤」機
    台三台、「霹靂彈珠」機台一台（共含ＩＣ板七塊）、賭資九百八十元及代幣五
    十枚扣案可資佐證；又扣案之改造手槍一把、子彈三顆，經鑑定改造手槍一把認
    係仿ＢＥＲＥＴＴＡ廠半自動手槍製造之玩具手槍，更換土造金屬槍管而成之改
    造手槍，機械性能良好，認具殺傷力；而改造子彈三顆認均係玩具手槍用金屬彈
    殼加裝直徑６ｍｍ之鋼珠而成，經試射一顆結果，能擊發，認具殺傷力，此有內
    政部警政署刑事警察局八十九年三月十五日刑鑑字第三０八五五號鑑驗通知書一
    紙附卷可稽。罪證明確，被告犯行洵堪認定。
二、核被告所為，係犯槍砲彈藥刀械管制條例第十一條第四項（起訴書誤為第三項）
    未經許可持有可發射子彈具有殺傷力之槍砲及同條例第十二條第四項未經許可持
    有子彈與刑法第二百六十六條第一項前段賭博以及同法第三百三十九條第二項、
    第一項詐欺得利之四罪。又被告於行為後槍砲彈藥刀械管制條例第十一條第四項
    之罪，已於八十九年七月五日公布修正，同年月七日生效施行，依修正後之槍砲
    彈藥刀械管制條例第十一條第四項之法定本刑與修正前之法定本刑相同，故依刑
    法第二條第一項前段之規定，自應適用裁判時之法律。再被告所犯上開未經許可
    持有可發射子彈具有殺傷力之槍砲與未經許可持有子彈之二罪，係一行為而觸犯
    上開二罪，為想像競合犯，應從一重以槍砲彈藥刀械管制條例第十一條第四項處
    斷。又被告所犯上開賭博與詐欺得利之二罪間，有方法、結果之牽連關係，應從
    重以詐欺得利罪處斷。再被告所犯上開未經許可持有可發射子彈具有殺傷力之槍
    砲與詐欺得利之二罪間，犯意各別、罪名互異，應分論併罰。爰審酌被告犯罪之
    動機、目的、品行、智識程度，槍械、彈藥對社會治安危害甚鉅以及被告犯罪後
    坦承犯行等一切情狀，各量處如主文所示之刑，並諭知易服勞役之折算標準及依
    法定其應執行之刑，以資懲儆。又八十七年十二月十八日大法官會議作成釋字第
    四七一號解釋「槍砲彈藥刀械管制條例第十九條不問對行為人有無矯治危險性必
    要，一律宣付強制工作有違憲法比例原則，應自本解釋公布之日起不予適用」。
    故本案被告此次雖持有具有殺傷力之槍彈致罹法網，然並無持槍彈犯案，對社會
    危險性尚無重大影響，是以認並無宣告被告強制工作之必要，附此說明。
三、至扣案之改造手槍一把（含彈匣一個）、子彈二顆，係屬違禁物；再電動賭博機
    具「滿貫大亨麻將」機台三台、「水果盤」機台三台、「霹靂彈珠」機台一台（
    共含ＩＣ板七塊）、賭資九百八十元，係當場查獲之賭博機具與在賭檯之財物；
    另代幣五十枚，係被告所有且供詐欺之用，業經被告供明在卷，均應依法宣告沒
    收。又扣案之子彈一顆經內政部警政署刑事警察局鑑驗試射後成彈殼，已失違禁
    物之性質，故自無庸再為沒收之諭知，併予敘明。
四、另公訴人起訴書認被告因妨害公務罪，經本院判處有期徒刑六月確定，並八十八
    年六月二十一日執行完畢，五年內再犯本罪，請求依刑法第四十七條累犯之規定
    加重其刑；惟查；被告妨害公務罪所判處有期徒刑六月，與之後違反水利法案件
    ，為台灣高等法院判處有期徒刑三月，並經台灣高等法院將上開二罪於八十九年
    年五月三十日裁定應執行有期徒刑七月確定，有台灣高等法院被告全國前案紀錄
    表在卷可徵。是以被告所犯上開之二罪，自不合累犯加重之規定，附此敘明。
據上論斷，應依刑事訴訟法第二百九十九條第一項前段，槍砲彈藥刀械管制條例第十
一條第四項、第十二條第四項，刑法第二條第一項前段、第十一條前段、第二百六十
六條第一項前段、第二項、第三百三十九條第二項、第一項、第五十五條、第四十二
條第二項、第三十八條第一項第一款、第二款、第五十一條第五款、第九款，罰金罰
鍰提高標準條例第一條前段、第二條，現行法規所定貨幣單位折算新台幣條例第二條
，判決如主文。
本案經檢察官程秀蘭到庭執行職務
中      華      民      國      八十九      年    七      月    二十五  日
              臺灣板橋地方法院刑事第二庭
                                          法  官  潘  長  生
右正本證明與原本無異
如不服本判決，應於送達後十日內向本院提出上訴狀
                                          書記官  王  增  華
中      華      民      國      八十九      年    八      月    四      日
附錄本案論罪科刑法條全文：
槍砲彈藥刀械管制條例第十一條：
未經許可，製造、販賣或運輸第四條第一項第一款所稱其他可發射金屬或子彈具有殺
傷力之各式槍砲者，處五年以上有期徒刑，併科新臺幣一千萬元以下罰金。
未經許可，轉讓、出租或出借前項所列槍砲者，處三年以上十年以下有期徒刑，併科
新臺幣七百萬元以下罰金。
意圖供自己或他人犯罪之用，而犯前二項之罪者，處無期徒刑或七年以上有期徒刑，
併科新臺幣一千萬元以下罰金。
未經許可，持有、寄藏或意圖販賣而陳列第一項所列槍砲者，處一年以上七年以下有
期徒刑，併科新臺幣七百萬元以下罰金。
第一項至第三項之未遂犯罰之。
槍砲彈藥刀械管制條例第十二條
未經許可，製造、販賣或運輸子彈者，處一年以上七年以下有期徒刑，併科新臺幣五
百萬元以下罰金。
未經許可，轉讓、出租或出借子彈者，處六月以上五年以下有期徒刑，併科新臺幣三
百萬元以下罰金。
意圖供自己或他人犯罪之用，而犯前二項之罪者，處三年以上十年以下有期徒刑，併
科新臺幣七百萬元以下罰金。
未經許可，持有、寄藏或意圖販賣而陳列子彈者，處五年以下有期徒刑，併科新臺幣
三百萬元以下罰金。
第一項至第三項之未遂犯罰之。
刑法第二百六十六條
在公共場所或公眾得出入之場所賭博財物者，處一千元以下罰金，但以供人暫時娛樂
之物為賭博者，不在此限。
當場賭博之器具與在賭檯或兌換籌碼處之財物，不問屬於犯人與否，沒收之。
刑法第三百三十九條
意圖為自己或第三人不法之所有，以詐術使人將本人或第三人之物交付者，處五年以
下有期徒刑、拘役或科或併科一千元以下罰金。
以前項方法得財產上不法之利益或使第三人得之者亦同。
前二項之未遂犯罰之。


司法院資訊處製作；財團法人民間司法改革基金會備份。
